da: Hjem og have > Oversvømmelses-, ild- og gassikkerhed > Røg- og kuliltealarmer: Kuliltemålere; Kombinerede røg- og kuliltealarmer; Røgalarmer
it: Casa e giardino > Sistemi di sicurezza per inondazioni, incendi e gas > Rilevatori di fumo e monossido di carbonio: Rilevatori di monossido di carbonio; Rilevatori combinati di fumo e monossido di carbonio; Rilevatori di fumo
nl: Huis en tuin > Bescherming tegen brand, gas en water > Rook- en koolmonoxidemelders: Koolstofmonoxidemelder; Combinatie rook- en koolmonoxidemelders; Rookmelder
ja: ホーム・ガーデン > 防災機器（漏水・火災・ガス） > 煙検知器・一酸化炭素検知器: 一酸化炭素検知器; 複合型煙・一酸化炭素警報器; 煙感知器
de: Heim & Garten > Feuer- & Gasschutz > Rauch- & Kohlenmonoxidmelder: Kohlenmonoxiddetektoren; Kombinierte Rauch- & Kohlenmonoxidmelder; Rauchmelder
pt-PT: Casa e jardim > Segurança em inundações, incêndios e fugas de gás > Detetores de fumo e monóxido de carbono: Detetores de monóxido de carbono; Detetores combinados de fumo e monóxido de carbono; Detetores de fumo
fr: Maison et jardin > Sécurité gaz, incendie et inondation > Détecteurs de fumée et de dioxyde de carbone: Détecteurs de monoxide de carbone; Détecteurs combinés de fumée et de monoxyde de carbone; Détecteurs de fumée
ro-RO: Casă și grădină > Siguranță în caz de inundații, incendii și scurgeri de gaze > Detectoare de fum și monoxid de carbon: Detectoare de monoxid de carbon; Detectoare combinate pentru fum și monoxid de carbon; Detectoare de fum
hr-HR: Dom i vrt > Osiguravanje od poplava, požara i curenja plina > Detektori dima i ugljičnog monoksida: Detektori ugljičnog monoksida; Kombinirani detektori dima i ugljičnog monoksida; Detektori dima
hu: Otthon és kert > Árvíz-, tűz- és gázbiztonság > Füst- és szén-monoxid-érzékelők: Szén-monoxid-érzékelők; Kombinált füst- és szén-monoxid-érzékelők; Füstérzékelők
cs: Dům a zahrada > Ochrana před vytopením, požárem a únikem plynu > Detektory kouře a oxidu uhelnatého: Detektory oxidu uhelnatého; Kombinované detektory kouře a oxidu uhelnatého; Detektory kouře
zh-TW: 居家和庭園 > 水災/消防/氣體安全 > 煙霧警報器: 一氧化碳偵測器; 煙霧與一氧化碳複合偵測器; 煙霧偵測器
ko: 가정/원예 용품 > 홍수/화재/가스 안전 관리 > 연기/일산화탄소 탐지기: 일산화탄소 감지기; 연기 및 일산화탄소 복합 감지기; 연기 감지기
bg-BG: Дом и градина > Безопасност при наводнение, пожар и обгазяване > Детектори за дим и въглероден оксид: Детектори за въглероден оксид; Комбинирани детектори за дим и въглероден оксид; Детектори за дим
tr: Ev ve Bahçe > Sel, Yangın ve Gaz Emniyeti > Duman ve Karbon Monoksit Detektörleri: Karbon Monoksit Dedektörleri; Kombine Duman ve Karbon Monoksit Dedektörleri; Yangın Dedektörleri
vi: Nhà và vườn > Thiết bị an toàn khi lũ lụt, hỏa hoạn hoặc rò khí > Cảm biến báo khói & khí CO: Máy phát hiện khí cacbon monoxit; Thiết Bị Báo Khói & Khí CO Kết Hợp; Đầu báo khói
fi: Koti ja puutarha > Tulva-, tulipalo ja kaasuturvallisuus > Savu- ja häkävaroittimet: Häkävaroittimet; Yhdistetyt savu- ja häkävaroittimet; Savuvaroittimet
pl: Dom i ogród > Bezpieczeństwo powodziowe, ogniowe i gazowe > Czujniki dymu i tlenku węgla: Czujniki tlenku węgla; Czujniki dymu i tlenku węgla 2 w 1; Czujniki dymu
th: บ้านและสวน > ความปลอดภัยจากน้ำท่วม ไฟ และก๊าซ > เครื่องตรวจจับควันและคาร์บอนมอนอกไซด์: ที่ตรวจจับคาร์บอนมอนอกไซด์; เครื่องตรวจจับควันและคาร์บอนมอนอกไซด์แบบรวม; ที่ตรวจจับควัน
pt-BR: Casa e jardim > Segurança contra incêndio, enchentes e gás > Detectores de fumaça e monóxido de carbono: Detectores de monóxido de carbono; Detectores combinados de fumaça e monóxido de carbono; Detectores de fumaça
lt-LT: Namai ir sodas > Potvynių, gaisro ir dujų sauga > Dūmų ir anglies monoksido detektoriai: Anglies monoksido detektoriai; Kombinuoti dūmų ir anglies monoksido detektoriai; Dūmų detektoriai
el: Σπίτι & κήπος > Ασφάλεια πλημμυρών, πυρκαγιάς & αερίων > Ανιχνευτές καπνού & μονοξειδίου του άνθρακα: Ανιχνευτές μονοξειδίου του άνθρακα; Ανιχνευτές καπνού & μονοξειδίου του άνθρακα; Ανιχνευτές καπνού
nb: Hjem og hage > Flom-, brann- og gassikkerhet > Røyk- og gassdetektorer: Karbonmonoksiddetektorer; Kombinerte røyk- og karbonmonoksiddetektorer; Røykdetektorer
sl-SI: Dom in vrt > Zaščita pred poplavami, požari in uhajanjem plina > Detektorji dima in ogljikovega monoksida: Detektorji ogljikovega monoksida; Kombinirani detektorji za dim in ogljikov monoksid; Detektorji dima
zh-CN: 家居与园艺 > 防洪、消防与可燃气体安全设备 > 烟雾和一氧化碳检测器: 一氧化碳检测器; 组合式烟雾和一氧化碳探测器; 烟雾检测器
ru: Дом и сад > Защита от затоплений, пожаров и утечек газа > Детекторы дыма и угарного газа: Детекторы угарного газа; Комбинированные детекторы дыма и угарного газа; Детекторы дыма
sk-SK: Dom a záhrada > Povodňová, požiarna a plynová bezpečnosť > Detektory dymu a oxidu uhoľnatého: Detektory oxidu uhoľnatého; Kombinované detektory dymu a oxidu uhoľnatého; Detektory dymu
en: Home & Garden > Flood, Fire & Gas Safety > Smoke & Carbon Monoxide Detectors: Carbon Monoxide Detectors; Combination Smoke & Carbon Monoxide Detectors; Smoke Detectors
es: Casa y jardín > Protección contra inundaciones, gases e incendios > Detectores de humos y monóxido de carbono: Detectores de monóxido de carbono; Detectores combinados de humo y monóxido de carbono; Detectores de humo
sv: Hem och trädgård > Vatten-, brand- och gassäkerhet > Rök- och koloxiddetektorer: Kolmonoxiddetektorer; Kombinerade rök- och koloxiddetektorer; Rökdetektorer